【裁判字號】    91,簡,962
【裁判日期】    920527
【裁判案由】    廢棄物清理法
【裁判全文】
臺北高等行政法院判決                              九十一年度簡字第九六二號
    原      告  甲○○
    被      告  桃園縣中壢市公所
    代  表  人  乙○○市長）.
右當事人間因廢棄物清理法事件，原告不服桃園縣政府中華民國九十一年十月十一日
府法訴字第○九一○一五七三一四號訴願決定，提起行政訴訟。本院判決如左：
    主  文
原告之訴駁回。
訴訟費用由原告負擔。
    事  實
緣原告甲○○因以自有「0000000000」號行動電話為聯絡號碼，在桃園縣
中壢市○○路○段廿九號前電桿上張貼房屋出租廣告污染定著物，為被告桃園縣中壢
市公所所屬稽查人員於民國（下同）九十一年五月九日上午十時四十二分查獲，並予
拍照存證，遂依違反廢棄物清理法規定，科處原告新臺幣（下同）四千五百元罰鍰。
原告不服，提起訴願，旋遭駁回，遂向本院提起行政訴訟，茲摘敘兩造訴辯意旨如左
：
壹、原告起訴主張略謂：
一、聲明：訴願決定及原處分均撤銷。
二、理由：
(一)、原告雖有房屋招租，惟招租方式係於知名網站上如一○四租屋網、租屋網等網站
    張貼電子租屋廣告，被告所屬稽查人員於事實欄所述時、地電線桿上所發現之租
    屋廣告，其上雖載有原告之聯絡電話號碼，惟並非為原告所張貼，被告據此科處
    罰鍰，顯有違誤。
(二)、租屋仲介公司曾多次欲代原告出租房屋以收取佣金，惟原告認為其仲介過程過於
    複雜，而予以婉拒。仲介公司是否藉此挾怨報復，亂貼廣告以攀誣原告，被告均
    未詳查，即遽以處分原告，要非妥適。
(三)、原告職業為教師，並非以租屋維生，於現今網路發達之際，考量其廣告效益，並
    無舟車勞頓到處張貼廣告之必要。被告及訴願委員會皆未於網站上詳查原告是否
    張貼廣告，即逕自認定原告所訴不可採，實有濫用法律賦予行政機關裁量權限之
    虞。
貳、被告答辯主張略謂：
一、聲明：駁回原告之訴。
二、理由：
(一)、本件原告訴稱：「雖家中確有房屋招租，然僅以網路張貼方式招租，並未曾於中
    壢市○○路○段二十九號前電桿張貼招租廣告。前述廣告是否係因仲介公司要求
    代為招租，為原告所婉拒，因此得罪仲介」云云。惟查，仲介業者以收取傭金為
    其宗旨，張貼未經原告委託之買賣租賃契約實與其成本不符。又所張貼之廣告物
    內容，如建築大小、結構擺設，乃至行動電話均為原告所有且明知，仲介業者未
    經委託並無法得知，若謂仲介業者陷害，則其應不願原告能順利成交，豈有花費
    巨資幫原告張貼之理。且被告於訴願書送達時曾上網查詢租屋廣告，但確查無原
    告所稱之一○四租屋網站之租屋訊息，被告亦於九十一年六月二十四日電話查證
    時，確為廖先生本人接聽陳述有關租屋事宜。
(二)、依行政院環境保護署八十四年五月十一日環署廢字第二一五七六號函釋略以「為
    維護市容觀瞻，加強取締違規小廣告，依廣告上刊載之電話號碼，舉發電話所有
    人，如電話主非為污染行為人時，請其舉證再據以告發處罰。」原告既未能舉出
    要求代為招租之仲介公司具體資料，提供被告據以追查本案違規實際行為人而予
    處分，又本案所查獲房屋招租廣告物亦非在中原大學校園內，則原告之訴訟理由
    均為諉責之藉詞，誠不可採，桃園縣政府駁回原告之訴願，法、理俱備。被告依
    據前揭法條規定及行政院環境保護署之函示科處原告四千五百元罰鍰，依法並無
    違誤。
    理  由
壹、按「在指定清除地區內嚴禁有左列行為：．．．十、張貼或噴漆廣告污染定著物
    。」「有下列情形之一者，處新臺幣一千二百元以上六千元以下罰鍰。經限期改
    善，屆期仍未完成改善者，按日連續處罰：．．．三、為第二十七條各款行為之
    一。」為廢棄物清理法第二十七條第十款及同法第五十條第三款所明定。又違規
    張貼廣告行為之處罰，除違規行為為現行行為，經行政機關立即查獲者，原則上
    以該現行行為人為處罰對象外，如非現行行為，則行政機關依廣告上所載連絡方
    式查證結果，確認該違規張貼之廣告，係以該連絡方式達到廣告之效果者，則行
    政機關以該連絡方式之管領人為違規張貼廣告之行為人，並依法處罰，已善盡行
    政機關證明行政處分為適法之責任。（最高行政法院八十九年度判字第二七三四
    號判決參照）
貳、查本件被告所屬稽查人員於事實欄所述時、地發現載有「0000000000
    」聯絡電話之租屋廣告乙紙，乃當場拍照存證，循線查知為原告所登記使用中，
    而據以告發處罰，且違規事實亦已查證並有照片及臺灣大哥大股份有限公司基本
    資料查詢單附於原處分卷宗可稽，核被告所為實非無據。
參、又本件原告訴稱其僅於網路上張貼租屋廣告，並未於事實欄所敘之時、地張貼廣
    告，該廣告紙可能為仲介公司為嫁禍原告所張貼，被告不經詳查，即科處原告罰
    鍰，顯係違法云云。經查(一)違規廣告物「0000000000」之聯絡電話號
    碼確為原告所租用，此為原告所自承，並有上開查詢單可查。嗣被告亦於九十一
    年六月二十四日電話查證時，確為原告本人接聽陳述有關租屋事宜，並告知「房
    子出租地點在中壢市○○路，三十七坪透天，月租一萬元，押金二萬元，簽約一
    年為限。」因此違規廣告所留聯絡電話為原告所有，且原告亦確有座落中壢市○
    ○路○段之房屋欲出租，與違規張貼地點龍岡路二段及原告現行住址亦有地緣關
    係，此有違規廣告物電話查證單在卷可稽。(二)本件原告雖否認有違規行為，並以
    遭仲介業陷害為詞，惟未舉證以實其說，且衡諸一般經驗法則，仲介業者以收取
    傭金為其宗旨，張貼未經原告委託之買賣租賃契約實與其成本不符，當無為使原
    告受罰鍰處分，反而代其仲介房屋出租之理。又原告所張貼之廣告物內容，如建
    築大小、結構擺設，乃至行動電話均為原告所有且明知，仲介業者未經委託並無
    法得知，若謂仲介業者陷害，則其應不願原告能順利成交方是。準此，原告前揭
    所訴，實無足採。
肆、睽諸首開規定與前揭說明，原告所訴並無理由，準此，被告科處原告罰鍰並無違
    誤，訴願決定遞予維持，亦非違法。本件原告之訴應為無理由。
據上論結，本件原告之訴為無理由，爰依行政訴訟法第二百三十六條、第九十八條第
三項前段判決如主文。
中      華      民      國    九十二    年      五      月    二十七    日
                                臺 北 高 等 行 政 法 院  第 五 庭
                                                     法  官  劉介中
右為正本係照原本作成。
本件以訴訟事件所涉及之法律見解具有原則性者為限，始得於本判決送達後二十日內
向本院提出上訴狀並表明上訴理由，如已於本判決宣示後送達前提起上訴者，應於判
決送達後二十日內補具上訴理由（均按他造人數附繕本），且經最高行政法院許可後
方得上訴。
中      華      民      國    九十二    年      五      月    二十七    日
                                                     書記官  黃明和


司法院資訊處製作；財團法人民間司法改革基金會備份。
